Gabriel Braga - Analista de Software

Email: gabrielbragalagrotaria@gmail.com | Cel: (11) 94876-8052 Linkedin: https://www.linkedin.com/in/gabrielblo/ | Github: https://github.com/GabrielBraga7

Resumo Profissional

Desenvolvedor de sistemas interessado em resolver problemas e criar soluções que impactam positivamente pessoas e negócios. Conhecimento sólido dos fundamentos de computação e experiência no mercado financeiro. Sempre interessado no aprendizado contínuo de novas tecnologias, práticas e metodologias de desenvolvimento.

Experiência Profissional

Analista de Software, Canvas Capital SA - São Paulo (03/2022 - Atual)

Responsável por construir e manter sistemas internos utilizando uma stack abrangente de tecnologias. Lidando com processamento, análise e tratamento de dados, consulta à APIs externas diversas, cálculos e automações financeiras.

- Desenvolvimento de APIs e microserviços, otimizando processos internos e agilizando rotinas.
- Containerização de aplicações e criação de pipelines utilizando Docker e Airflow.
- Gerenciamento de ambientes Linux e repositórios Git.
- Geração de relatórios, telas e visualizações em C# WinForms ou páginas web.

Desenvolvedor Web Full-stack, Síntese Jr. - São Paulo (03/2020 - 03/2022)

Membro do setor de projetos da empresa júnior do curso de Sistemas de Informação, responsável pelo desenvolvimento de aplicações web com Node.js, React, Express.js e WordPress, utilizando metodologias como Scrum/Kanban.

Desenvolvedor de Software (Projeto de Pré-Iniciação Científica), POLI-USP - São Paulo (09/2018 - 07/2019)

Desenvolvimento de uma plataforma educacional, utilizando PHP, HTML, CSS, Chart.js e Bootstrap. Possibilidade de visualização de dados de concentração de CO2 na atmosfera em tempo real, e exibição de gráficos interativos com dados históricos.

Formação Acadêmica

Bacharelado em Sistemas de Informação, EACH-USP - São Paulo (2020-2023)

Técnico em Informática (ETIM), ETESP - São Paulo (2017-2019)

Certificações e Idiomas

First Certificate in English (FCE) - Cambridge University (Inglês Avançado)

Habilidades Técnicas

• **Linguagens:** C#, Java, Python, C, JavaScript (Node.js)

• Web: HTML5, CSS3, Svelte

• Bancos de Dados: SQL Server, PostgreSQL, MySQL, Redis

• DevOps e Infra: Docker, Git, Linux, Apache Airflow